---
title: "Limites_Asitontas"
author: "Wilson Moreno"
date: "11/19/2019"
output:
  word_document: default
  html_document:
    df_print: paged
  pdf_document: default
  
---

```{r setup, include=FALSE}
knitr::opts_chunk$set(echo = TRUE)
```

# Asíntotas

**Asíntotas:** En geometría, línea recta que, prolongada indefinidamente, se acerca progresivamente a una curva sin llegar nunca a encontrarla. 

**Nota:** Piense que una asíntota  es como una pared, esta pared puede ser: Horizontal, Vertical u Oblicua. 


### Asíntotas Vecticales

Una asíntota  horizontal es una **recta horizontal**, que se la calcula aplicando el limite al infinito.

$$\lim_{x \to +\infty} f(x)   \qquad \text{y} \qquad \lim_{x \to -\infty} f(x)$$

#### Ejemplo:
Sea
$$f(x) = \frac{x+1}{x-1}$$
Calcular la asíntota  horizontal para $f(x)$.

#### Solución:
Para calcular la asíntota  se debe tomar el limite cuando $x$ tiende a $+\infty$ y $-\infty$, como se sigue:

$$\begin{eqnarray}
\lim_{x \to +\infty} f(x) & = & \lim_{x \to +\infty} \frac{x+1}{x-1}\\
                          & = & \lim_{x \to +\infty} \frac{x}{x}\\
                          & = & \lim_{x \to +\infty} 1\\
                          & = & 1\\
\lim_{x \to -\infty} f(x) & = & \lim_{x \to -\infty} \frac{x+1}{x-1}\\
                          & = & \lim_{x \to -\infty} \frac{x}{x}\\
                          & = & \lim_{x \to -\infty} 1\\
                          & = & 1\\                          
\end{eqnarray}
$$
Luego, esta función  tiene una asíntota  horizontal en $y = 1$. Para comprobar la certesa de nuestra afirmación tomemos una tabla de valores:


```{r tabla_function}
library(knitr)
x1 = seq(100, 1000, 100)
x2 = seq(1000, 2000, 1000)

x3 = seq(-100, -1000, -100)
x4 = seq(-1000, -2000, -1000)

y1 = (x1 + 1) / (x1 - 1)
y2 = (x2 + 1) / (x2 - 1)

y3 = (x3 + 1) / (x3 - 1)
y4 = (x4 + 1) / (x4 - 1)

datos = data.frame(x1, y1, x2, y2, x3, y3, x4, y4)
kable(datos, align = 'c')
``` 


Luego, como se puede observar si nos aproximamos al mas o menos infinito la función  $f(x)$ tiende a $1$


#### Grafica 
```{r plot, echo=FALSE}
library(ggplot2)
library(gridExtra)
x = seq(100,20000,1000)
y = (x+1)/(x-1)
datos = data.frame(x,y)
p2 <- ggplot(data = datos,aes(x,y)) + geom_line() + geom_hline(yintercept = 1, color = 'red')
p1 <- ggplot(data = datos,aes(-x,y)) + geom_line() + geom_hline(yintercept = 1, color = 'red') + xlab("x")

grid.arrange(p1,p2, nrow = 1) 
``` 


#### Ejercicio
+ Encontrar la asíntota horizontal para la siguiente función 

$$g(x) = \frac{x^{2}+2}{x^{3}-1}$$
*Solución:* 
$$\begin{eqnarray}
\lim_{x \to +\infty} g(x) & = & \lim_{x \to +\infty} \\
                          & = & \lim_{x \to +\infty} \\
                          & = & \lim_{x \to +\infty} \\
                          & = & \\
\lim_{x \to -\infty} g(x) & = & \lim_{x \to -\infty} \\
                          & = & \lim_{x \to -\infty} \\
                          & = & \lim_{x \to -\infty} \\
                          & = & \\                          
\end{eqnarray}
$$

+ Encontrar la asíntota horizontal para la siguiente función 

$$g(x) = \frac{2x^{2}+8x}{x^{2}-x}$$
*Solución:* 
$$\begin{eqnarray}
\lim_{x \to +\infty} g(x) & = & \lim_{x \to +\infty} \\
                          & = & \lim_{x \to +\infty} \\
                          & = & \lim_{x \to +\infty} \\
                          & = & \\
\lim_{x \to -\infty} g(x) & = & \lim_{x \to -\infty} \\
                          & = & \lim_{x \to -\infty} \\
                          & = & \lim_{x \to -\infty} \\
                          & = & \\                          
\end{eqnarray}
$$

+ Encontrar la asíntota horizontal para la siguiente función 

$$g(x) = \sqrt{\frac{x+8}{x-1}}$$
*Solución:* 
$$\begin{eqnarray}
\lim_{x \to +\infty} g(x) & = & \lim_{x \to +\infty} \\
                          & = & \lim_{x \to +\infty} \\
                          & = & \lim_{x \to +\infty} \\
                          & = & \\
\lim_{x \to -\infty} g(x) & = & \lim_{x \to -\infty} \\
                          & = & \lim_{x \to -\infty} \\
                          & = & \lim_{x \to -\infty} \\
                          & = & \\                          
\end{eqnarray}
$$

+ Encontrar la asíntota horizontal para la siguiente función

$$g(x) = \frac{\sqrt{x^{}+2}}{x-1}$$
*Solución:* 
$$\begin{eqnarray}
\lim_{x \to +\infty} g(x) & = & \lim_{x \to +\infty} \\
                          & = & \lim_{x \to +\infty} \\
                          & = & \lim_{x \to +\infty} \\
                          & = & \\
\lim_{x \to -\infty} g(x) & = & \lim_{x \to -\infty} \\
                          & = & \lim_{x \to -\infty} \\
                          & = & \lim_{x \to -\infty} \\
                          & = & \\                          
\end{eqnarray}
$$
